【裁判字號】    90,簡上,43
【裁判日期】    900531
【裁判案由】    公共危險
【裁判全文】
臺灣新竹地方法院刑事判決                            九十年度簡上字第四三號
    公  訴  人  臺灣新竹地方法院檢察署檢察官
    上  訴  人
    即  被  告  甲○○
右列被告因公共危險案件，不服本院新竹簡易庭八十九年度竹交簡字第五七二號中華
民國九十年三月十六日第一審簡易判決（原聲請案號：臺灣新竹地方法院檢察署八十
九年度偵字第五七九０號），提起上訴，本院管轄第二審之合議庭判決如左：
    主  文
上訴駁回。
    事  實
一、甲○○明知飲酒後駕車將導致其注意能力減低、反應能力變慢，在此時仍駕車行
    駛於馬路上，隨時有致他人於死、傷之危險，且道路交通管理處罰條例定有於飲
    酒後呼氣之酒精濃度達每公升空氣含Ｏ‧二五毫克時即不得駕車之規定，竟仍自
    民國八十九年十月二日晚上十一時許起至翌（三）日凌晨零時三十分許止，在新
    竹市空軍醫院附近某處小吃店飲酒，並酒後（未達心神喪失或精神耗弱之程度）
    不能安全駕駛動力交通工具之狀況下，猶駕駛車牌號碼Ｗ四─六０七０號自小客
    車沿新竹市○○路（即省道一號）由北往南方向行駛，嗣於同日凌晨一時三十二
    分許，行經該路段台灣玻璃廠前，因酒後注意力無法集中，致駕駛不穩而有蛇行
    之情形，旋為警欄檢稽查後，發現其酒後駕車，經警當場以酒精測定器測試其呼
    氣之酒精濃度，竟高達每公升空氣含０‧七九毫克之濃度，因而循線查獲上情。
二、案經內政部警政署國道公路警察局省道第一隊報告台灣新竹地方法院檢察署檢察
    官聲請簡易判決處刑。
    理  由
一、訊據被告甲○○固坦承於右揭時地飲酒後，有駕駛動力交通工具汽車之事實，但
    否認有何公訴人所指之公共危險犯行，辯稱：伊僅喝一瓶臺灣生啤酒，應該沒有
    過量，且喝酒對伊開車並沒有影響，伊尚能安全駕駛云云。惟查：
（一）證人即本件攔檢稽查被告，並對被告實施酒精測試之員警孔志堅於原審九十年
      二月二十七日調查時，以具結擔保其供述之真實性並在負擔偽證罪之心理處罰
      狀態下供稱：「（在八十九年十一月三日凌晨盤查情形？）當天我們巡邏時間
      是凌晨０點到四點。之前我們就有尾隨被告，發現他有駕駛不穩有蛇行的狀況
      ，就在台玻附近欄下盤查後發現他有很濃的酒味，就要求他做酒精測試，（是
      否當場測試？）是的，（提示當場測得的結果是否如酒精測試單一紙？）沒錯
      ，（被告當場有沒有簽名？）沒有，被告拒簽，（酒測器是第幾代？）最新的
      酒測器，（測試之後如何處理？）測完後發現被告的酒測已經超過標準值，就
      要求被告跟我們回隊部製作筆錄，回隊部後，被告不願意夜晚作筆錄，故在第
      二天早上八點才作筆錄，（對被告所言所作的酒測是你們作好幾次的結果有無
      意見？）不可能。如果被告呼很多次的話，酒測器會每次自動中斷重新從頭計
      算，不可能是每次呼的總和加起來，（作酒測的程序？）受測人必須持續吐氣
      五秒鐘以上，酒測器才會感應，不然的話酒測器會沒有辦法顯示，要等酒測器
      歸零後才可以重新測試，．．．。」等語（見原審卷第二一頁至第二四頁），
      並有序號四五七四號酒精濃度測試值單、刑法第一百八十五條之三案件測試觀
      察紀錄表、內政部警政署國道公路警察局公警局交字第Ｙ00000000號
      舉發違反道路交通管理事件通知單各一紙附卷可稽。按酒精濃度呼氣已達每公
      升零點五五毫克時，肇事率為一般正常人之十倍，有法務部八十八年五月十八
      日所發之法八八檢字第００一六六九號函在卷為憑，佐以被告駕駛前開汽車有
      駕駛不穩、蛇行之事實，堪認被告確已達不能安全駕駛動力交通工具之狀態甚
      明。
（二）雖被告質疑前揭酒精測試之數質及施測警員之前揭證言之真實性云云，然按證
      人孔志堅乃為當時執行巡邏勤務而攔撿被告，並對被告實施酒精測試，認被告
      有前揭不能安全駕駛行為之原證人，其並到庭在原審法官面前以言詞供述本件
      訴訟上之待證事實－即被告有前開不能安全駕駛之事實，本院由其上開供述已
      得有被告確有上開不能安全駕駛行為之心證，且於本件卷存證據資料內並無任
      何積極證據足以證明證人孔志堅上開供述係屬虛偽，亦無有足以令人顯信孔志
      堅其供述為不可採之品性證據或前科證據存在，本院自不得僅以證人為本件攔
      撿被告、實施酒精測試之員警而全盤抹煞其在訴訟上所具有之原證人資格；而
      被告對前開證人之證述雖辯稱：在做酒精測試時，何以要做酒精呼氣要做三、
      四次，及酒精測試器要按了四、五次，重覆又重覆的做了約十分鍾後才做出一
      張記載０．七九的單紙叫被告簽名云云，然以酒精測定器測試呼氣之酒精濃度
      時，受測人必須持續吐氣五秒鐘以上，酒測器才會感應，不然的話酒測器會沒
      有辦法顯示，要等酒測器歸零後才可以重新測試等情，已據證人孔志堅結證屬
      實，因此，警員於測試失敗時，要求受測試之人再行呼氣測試，自難認有何不
      當之處，據此，縱被告確有多次之測試，亦無從執此而否認前揭酒精測試數值
      之正確性，從而本件被告空言稱其飲酒未過量云云，尚難認其辯解為可採。
    綜上，本件事證明確，被告犯行洵堪認定，應依法論科。
二、核被告甲○○所為，係犯刑法第一百八十五條之三之服用酒類不能安全駕駛動力
    交通工具而駕駛罪。原審以被告所犯罪證明確，援引適用刑法第一百八十五條之
    三、第四十二條第二項，罰金罰鍰提高標準條例第二條，並審酌被告犯罪之動機
    、目的、手段，犯罪所生之損害，及犯罪後態度等一切情狀，量處罰金三萬元，
    如易服勞役以三百元折算一日，核其認事用法，俱無違誤，量刑亦堪允洽。被告
    猶執陳詞上訴，顯無理由，應予駁回。
據上論斷，應依刑事訴訟法第四百五十五條之一第一項、第三項、第三百六十八條，
判決如主文。
本案經檢察官吳金棟到庭執行職務。
中      華      民      國    九十     年      五      月    三十一     日
          臺灣新竹地方法院刑事第二庭
                                        審判長法  官   王  銘  勇
                                              法  官   楊  明  箴
                                              法  官   謝  永  昌
右正本證明與原本無異。
不得上訴。
                                              書記官   陳  凰  榆
中      華      民      國    九十     年      五      月    三十一     日
附錄：刑法第一百八十五條之三
服用毒品、麻醉藥品、酒類或其他相類之物，不能安全駕駛動力交通工具而駕駛者，
處一年以下有期徒刑、拘役或三萬元以下罰金。


司法院資訊處製作；財團法人民間司法改革基金會備份。
